【裁判字號】    89,自,230
【裁判日期】    901227
【裁判案由】    竊佔
【裁判全文】
臺灣士林地方法院刑事裁定                          八十九年度自字第二三號
    自  訴  人  乙○○
    被      告  甲○○
右列被告因竊佔案件，經自訴人提起自訴，本院裁定如左：
    主  文
自訴駁回。
    理  由
一、按法院或受命法官於自訴案件第一次審判期日前訊問及調查結果，如認為案件有
    刑事訴訟法第二百五十二條至第二百五十四條之情形者，得以裁定駁回其自訴，
    同法第三百二十六條第三項定有明文。
二、自訴意旨如附件自訴狀所載。
三、按犯罪事實應依證據認定之，無證據不得推定其犯罪事實，刑事訴訟法第一百五
    十四條定有明文。自訴人之自訴，係以使被告受刑事訴追為目的，是其陳述是否
    與事實相符，仍應調查其他證據以資審認。
四、訊據被告甲○○否認有何侵占犯行，辯稱：建盈鋼鐵股份有限公司（以下簡稱建
    盈公司）之實際負責人係其父親王金圳，渠另在外受雇於他人，沒有參與建盈公
    司之經營，自訴人所指遭竊佔之土地並無渠所放置之物品等語。
五、本件自訴人認被告甲○○涉有竊佔犯行，雖提出建盈公司之變更登記表一份為證
    ，據該登記被告甲○○為建盈公司之董事長，然查：
  (一)建盈公司由被告甲○○之父親王金圳經營，被告甲○○不參與公司業務，自訴人
    之土地由建盈公司所佔用放置鋼鐵等物之事實，業據王金圳於警訊、偵查及本院
    八十九年度易字第八四○號王金圳竊佔案審理中陳述明確（見八十七年十月七日
    警訊筆錄、同年十一月十七日、八十八年八月十二日檢察官訊問筆錄、本院八十
    九年度易字第八四○號九十年十一月二十七日審判筆錄）、證人即建盈公司股東
    王庚申亦證稱公司平常實際由王金圳在執行（見八十八年九月十日檢察官訊問筆
    錄），是建盈公司之董事長雖登記為被告甲○○，但由其父親王金圳實際經營，
    堪以認定。本院八十九年度易字第八四○號王金圳竊佔案亦同認王金圳一人竊佔
    系爭土地，有該案判決書一份在卷可稽。
  (二)被告甲○○之勞工保險投保單位，自七十七年七月十一日至七十八年一月九日為
    聲寶股份有限公司，自七十八年一月四日至七十九年一月二十三日為台灣化學纖
    維股份有限公司，自七十九年一月五日起至八十七年十一月一日為台灣證券交易
    所股份有限公司，足見被告所辯其受雇於他人等語，足以採信。自訴人並未提出
    積極之證據足以證明被告甲○○非僅掛名為董事長，且實際參與或共謀竊佔系爭
    土地。自訴人復於九十年三月十三日具狀表明不願繼續訴追，本院因認本件有刑
    事訴訟法第二百五十二條第十款犯罪嫌疑不足之情形，依照首開說明，本件自訴
    應予駁回。
據上論斷，應依刑事訴訟法第三百二十六條第三項、第二百五十二條第十款裁定如主
文。
中      華      民      國      九十      年      十二  月    二十七    日
                                    臺灣士林地方法院刑事第四庭
                                        法  官  趙  文  卿
右正本證明與原本無異。
如不服本裁定，應於送達後五日內，向本院提出抗告狀。
                                        書記官  林  慧  芬
中      華      民      國      九十      年      十二  月    二十八    日


司法院資訊處製作；財團法人民間司法改革基金會備份。
